最高法院刑事判決                              八十八年度台上字第三九二八號
    上訴人  台灣高等法院檢察署檢察官
    被  告  甲○○
右上訴人因被告竊盜案件，不服台灣高等法院中華民國八十七年十月三十日第二審更
審判決（八十七年度重上更(三)字第一五四號，起訴案號：台灣士林地方法院檢察署八
十四年度偵字第六六九七、九二二六、一○四四○號），提起上訴，本院判決如左：
    主  文
原判決撤銷，發回台灣高等法院。
    理  由
本件原判決撤銷第一審判決，改判依牽連犯關係，論處被告甲○○連續結夥三人以上
，攜帶兇器，毀越安全設備，於夜間侵入住宅竊盜，累犯罪刑，固非無見。
惟查：(一)判決所載理由矛盾者，其判決當然為違背法令，刑事訴訟法第三百七十九條
第十四款定有明文。原判決於理由三內先說明「查被告有如事實欄所載四次前科犯行
，經其供明在卷，並有上開查註紀錄表在卷可考，本件所犯竊盜罪多達四十件（含因
被發現未及行竊部分，如後所述），危害居家治安至鉅，顯有犯罪之習慣，應依竊盜
犯贓物犯保安處分條例第三條第一項第一款規定，併予宣告於刑之執行前，令入勞動
場所強制工作三年，以資矯治。」繼又謂「被告在本案案發後即被押約一年半，並
為前案借提執行迄今，經長期之押及執行，近並報准假釋中，其執行已生矯治之效
，是本院認被告並無需再行保安處分而為矯正之必要，故不為強制工作之宣告。」其
所載理由顯屬矛盾，難謂適法。(二)有罪判決書之事實一欄為適用法律之根據，凡於適
用法律有關之事實必須詳為記載，始足為適用法律之基礎。原判決於理由三內載述「
查被告有如事實欄所載四次前科犯行，……顯有犯罪之習慣，應依竊盜犯贓物犯保安
處分條例第三條第一項第一款規定，併予宣告於刑之執行前，令入勞動場所強制工作
三年」，但於事實欄內未載明被告有犯罪之習慣，其理由之說明即失所依據，自屬於
法有違。(三)如原判決附表(一)編號之竊盜係被告與莊耀發共同犯之，然理由內並未說
明被告與莊耀發有如何之犯意聯絡及行為分擔，自有理由不備之違法。檢察官上訴意
旨指摘原判決不當，非無理由，應認原判決仍有發回更審之原因。至原判決不另諭知
無罪部分，基於審判不可分原則，應併予發回。又本件雖屬刑事訴訟法第三百七十六
條第二款所列之案件，惟於修正刑事訴訟法施行前原得上訴於第三審法院，且已繫屬
於法院，依刑事訴訟法第五條第一項規定，仍應依施行前之法定程序終結之，附此
明。
據上論結，應依刑事訴訟法第三百九十七條、第四百零一條，判決如主文。
中      華      民      國    八十八    年      七      月    二十二    日
                              最高法院刑事第三庭
                                  審判長法官  陳  錫  奎
                                        法官  洪  清  江
                                        法官  吳  昆  仁
                                        法官  李  伯  道
                                        法官  高  金  枝
      右正本證明與原本無異
                                              書  記  官
中      華      民      國    八十八    年      七      月    二十七    日
